臺灣臺中地方法院刑事判決　　　　　　 96年度交易字第882號
公　訴　人　臺灣臺中地方法院檢察署檢察官
被　　　告　乙○○
　　　　　　甲○○
上列被告因過失傷害案件，經檢察官提起公訴（九十六年度偵字
第二０一七八號），本院判決如下：
    主    文
乙○○因過失傷害人，處有期徒刑肆月，如易科罰金，以新台幣
壹仟元折算壹日，減為有期徒刑貳月，如易科罰金，以新台幣壹
仟元折算壹日。
甲○○因過失傷害人，處有期徒刑肆月，如易科罰金，以新台幣
壹仟元折算壹日，減為有期徒刑貳月，如易科罰金，以新台幣壹
仟元折算壹日。
    犯罪事實
一、乙○○於民國（下同）九十六年三月八日晚上十一時三十分
    許，駕駛車牌號碼5903-LQ號自小客車，沿臺中市○區○○○路由東往西方向行駛，途經臺中市○區○○○路與振興路
    設有全紅燈行車管制號誌之交岔路口時，本應注意行車速度
    ，依速限標誌之規定，無速限標誌者，行車時速不得超過五
    十公里，並應注意遵守燈光號誌之指示，而依當時天候晴，
    夜間有照明，路面為柏油、乾燥、無缺陷及無障礙物，視距
    良好，又無不能注意之情形，詎其能注意，竟疏未注意行車
    速限，且見燈號已由黃燈轉為紅燈，猶貿然闖紅燈並以時速
    五、六十公里速度超速行駛，適有甲○○駕駛車牌號碼3213
    -ND自小客車，沿臺中市○區○○路由南往北方向行駛暫停
    在該交岔路口，本應注意起駛前應讓行進中之車輛優先通行
    ，並應注意遵守燈光號誌之指示，亦疏未注意讓行進中之車
    輛優先通行及燈光號誌之指示，見燈號尚未由紅燈轉為綠燈
    ，仍貿然闖紅燈並由右側超車搶越前方鄭文芳所駕駛車牌號
    碼5G-8708號自小客車行駛，因而甲○○所駕駛上開自小客
    車車頭遂與乙○○所駕駛上開自小客車左後車門發生碰撞，
    致乙○○所駕駛上開自小客車失控衝向右前方撞擊當時由北
    往南方向在該交岔路口待轉區等候由丁○○所駕駛之車牌號
    碼J7C-381重型機車左前車身，使丁○○人車倒地，致丁○○受有右側鎖骨肩峰尾端閉鎖性骨折、左手第四指遠端指骨
    截肢之傷害。乙○○、甲○○則於肇事後，在未經有偵查權
    之機關或公務員發覺為犯嫌前，向到場處理本件車禍之臺中
    市警察局第三分局交通分隊警員馬碩鴻自首即陳明其為肇事
    者及肇事經過，並願接受裁判
二、案經丁○○訴請臺灣臺中地方法院檢察署檢察官偵查起訴。
    理    由
一、訊之被告乙○○、甲○○固分別坦承於前開時地，乙○○駕
    駛車牌號碼5903-LQ自小客車，沿臺中市○區○○○路內側
    車道以時速五、六十公里速度超速行駛通過該交岔路口而有
    過失，甲○○駕駛車牌號碼3213-ND自小客車，沿臺中市○
    區○○路外側車道先行駛至該交岔路口停等紅燈，嗣由右側
    超車搶越前方鄭文芳所駕駛車牌號碼5G-8708號自小客車行
    駛而有過失，因而甲○○所駕駛上開自小客車車頭遂與乙○○所駕駛上開自小客車左後車門發生碰撞，致乙○○所駕駛
    上開自小客車失控衝向右前方撞擊當時由北往南方向在該交
    岔路口待轉區等候由丁○○所駕駛之車牌號碼J7C-381重型
    機車左前車身，使丁○○人車倒地受傷等情，然均辯稱：當
    時伊行駛方向之燈光號誌是綠燈云云。惟查上開犯罪事實，
    業據證人即告訴人丁○○於本院審理時指證訴綦詳，並有道
    路交通事故現場圖、道路交通事故調查報告表（一）（二）
    、現場及車輛受損照片計十張、告訴人提出之中國醫藥大學
    附設醫院診斷證明書、衛生署豐原醫院診斷證明書影本各一
    紙附卷可憑；且該交岔路口燈號設置為綠燈、黃燈、紅燈及
    全紅燈，此經被告二人供明在卷，參以告訴人指稱：當時伊
    在該交岔路口振興路上待轉區停等紅燈，嗣燈光號誌綠燈剛
    亮，伊準備起步而尚未起步時即被撞擊等語，顯見被告乙○○當時見燈號已由黃燈轉為紅燈，猶貿然闖紅燈並以時速五
    、六十公里速度超速行駛，而被告甲○○當時見燈號尚未由
    紅燈轉為綠燈，仍貿然闖紅燈並由右側超車搶越前方鄭文芳
    所駕駛車牌號碼5G-8708號自小客車行駛，因而肇事無疑。
    是被告二人上開所辯，無非事後卸責之詞，均不足採。按汽
    車起駛前應讓行進中之車輛優先通行；且行車速度，依速限
    標誌之規定，無速限標誌者，行車時速不得超過五十公里；
    又汽車行駛至交岔路口，其行進應遵守燈光號誌之指示，道
    路交通安全規則第八十九條第一項第六款、第九十三條第一
    項第一款、第一百零二條第一項第一款分別定有明文。經查
    本件被告乙○○、甲○○於前開時地分別駕駛上開自小客車
    ，本應分別注意遵守上開規定，而依當時天候晴，夜間有照
    明，路面為柏油、濕潤、無缺陷及無障礙物，視距良好，有
    道路交通事故調查報告表（一）附卷可查，又無不能注意之
    情形，詎其等均能注意，被告乙○○竟疏未注意行車速限，
    且見燈號已由黃燈轉為紅燈，猶貿然闖紅燈並以時速五、六
    十公里速度超速行駛，被告甲○○亦疏未注意讓行進中之車
    輛優先通行及燈光號誌之指示，見燈號尚未由紅燈轉為綠燈
    ，仍貿然闖紅燈並由右側超車搶越前方鄭文芳所駕駛車牌號
    碼5G-8708號自小客車行駛，因而肇事，致告訴人受有如事
    實欄所載傷害，足見被告二人均有過失。況本件車禍經送請
    臺灣省臺中市區車輛行車事故鑑定委員會鑑定結果，亦認被
    告乙○○駕駛上開自小客車違反號誌指示（闖紅燈），被告
    甲○○駕駛上開自小客車於交岔路口違反號誌指示（闖紅燈
    ）、不當超車搶道行駛，有該鑑定委員會分析意見附卷可考
    （按該鑑定委員會就被告乙○○超速部分未予鑑定說明，附
    此敘明），益證被告二人確均有過失，且其等過失行為與告
    訴人受傷間具有相當因果關係。本件事證明確，被告二人犯
    行堪以認定。
二、核被告乙○○、甲○○所為，均係犯刑法第二百八十四條第
    一項前段之過失傷害罪。又被告二人於肇事後在未經有偵查
    權之機關或公務員發覺為犯嫌前，向到場處理本件車禍之臺
    中市警察局第三分局交通分隊警員馬碩鴻陳明其為肇事者及
    肇事經過等情，此經被告二人供承在卷，復有警員馬碩鴻出
    具之臺中市○○○道路交通事故肇事人自首情形紀錄表各一
    份附卷可憑，足認被告二人係自首而接受裁判，均依刑法第
    六十二條前段規定減輕其刑。爰審酌被告二人於肇事後迄今
    尚未與告訴人達成和解賠償損害，及其等過失程度，告訴人
    所受傷害程度與被告二人犯後坦承部分犯行，態度尚非良好
    等一切情狀，分別量處有期徒刑四月，並均諭知易科罰金之
    折算標準，以示懲儆。又被告二人犯罪時間均在九十六年四
    月二十四日以前，查無中華民國九十六年罪犯減刑條例不予
    減刑之情形，均應依同條例第二條第一項第三款之規定減其
    宣告刑二分之一，即分別減為有期徒刑二月，並均諭知易科
    罰金之折算標準。
三、據上論斷，應依刑事訴訟法第二百九十九條第一項前段，刑
    法第二百八十四條第一項前段、第六十二條前段、第四十一
    條第一項前段，刑法施行法第一條之一，中華民國九十六年
    罪犯減刑條例第二條第一項第三款、第七條、第九條，判決
    如主文。
本案經檢察官丙○○到庭執行職務。
中　　華　　民　　國　　96　　年　　12　　月　　26　　日
                  刑事第一庭    法  官  朱光國
上正本證明與原本無異。
如不服本判決，應於收受送達後10日內向本院提出上訴書狀（應
敘述具體理由並附繕本）。
上訴書狀如未敘述理由，應於上訴期間屆滿後20日內補提理由書
於本院。
                                書記官  吳淑願
中　　華　　民　　國　　96　　年　　12　　月　　26　　日
附錄論罪科刑法條
刑法第284條第１項：
因過失傷害人者，處 6 月以下有期徒刑、拘役或 5 百元以下罰
金，致重傷者，處1年以下有期徒刑、拘役或5百元以下罰金。
